{"related": [], "etymology": null, "url": "https://en.wiktionary.org/wiki/impersonalizar", "definitions": ["to impersonalize"], "verb": "impersonalizar", "synonyms": [], "description": "impersonalizar", "conjugations": {"imperative": {"affirmative": ["", "impersonaliza (t\u00fa) - impersonaliz\u00e1 (vos)", "impersonalice", "impersonalicemos", "impersonalizad", "impersonalicen"], "negative": ["", "no impersonalices", "no impersonalice", "no impersonalicemos", "no impersonalic\u00e9is", "no impersonalicen"]}, "infinitive": "impersonalizar", "indicative": {"future": ["impersonalizar\u00e9", "impersonalizar\u00e1s", "impersonalizar\u00e1", "impersonalizaremos", "impersonalizar\u00e9is", "impersonalizar\u00e1n"], "preterite": ["impersonalic\u00e9", "impersonalizaste", "impersonaliz\u00f3", "impersonalizamos", "impersonalizasteis", "impersonalizaron"], "imperfect": ["impersonalizaba", "impersonalizabas", "impersonalizaba", "impersonaliz\u00e1bamos", "impersonalizabais", "impersonalizaban"], "conditional": ["impersonalizar\u00eda", "impersonalizar\u00edas", "impersonalizar\u00eda", "impersonalizar\u00edamos", "impersonalizar\u00edais", "impersonalizar\u00edan"], "present": ["impersonalizo", "impersonalizas (t\u00fa) - impersonaliz\u00e1s (vos)", "impersonaliza", "impersonalizamos", "impersonaliz\u00e1is", "impersonalizan"]}, "pastparticiple": {"plural": {"feminine": "impersonalizadas", "masculine": "impersonalizados"}, "singular": {"feminine": "impersonalizada", "masculine": "impersonalizado"}}, "gerund": "impersonalizando", "subjunctive": {"imperfect_se": ["impersonalizase", "impersonalizases", "impersonalizase", "impersonaliz\u00e1semos", "impersonalizaseis", "impersonalizasen"], "future": ["impersonalizare", "impersonalizares", "impersonalizare", "impersonaliz\u00e1remos", "impersonalizareis", "impersonalizaren"], "imperfect_ra": ["impersonalizara", "impersonalizaras", "impersonalizara", "impersonaliz\u00e1ramos", "impersonalizarais", "impersonalizaran"], "present": ["impersonalice", "impersonalices", "impersonalice", "impersonalicemos", "impersonalic\u00e9is", "impersonalicen"]}}, "pronunciations": []}